【裁判字號】    97,交聲,416
【裁判日期】    970430
【裁判案由】    聲明異議
【裁判全文】
臺灣臺南地方法院交通事件裁定         97年度交聲字第416號
移送機關    交通部公路總局嘉義區監理所臺南監理站
異議人即
受處分人    甲○○
上列受處分人因違反道路交通管理處罰條例案件，對於交通部公
路總局嘉義區監理所臺南監理站民國97年4月15日所為之裁決處
分（處分案號：嘉監南字第裁74-G8H029451號），聲明異議，本
院裁定如下：
    主  文
異議駁回。
    理  由
一、原處分意旨略以：異議人即受處分人甲○○（下稱異議人）
    駕駛牌照號碼2S-9652號自用一般小客車，於民國（下同）
    97年1月24日18時23分，在台中市○○路與東大路之交叉路
    口，因駕駛行經有燈光號誌管制之交岔路口闖紅燈，遭警逕
    行製單舉發，嗣經交通部公路總局嘉義區監理所臺南監理站
    （下稱移送機關）依道路交通管理處罰條例第53條第1項及
    第63條第1項第3款（原裁決書漏載第3款）等規定，裁處罰
    鍰新台幣2,700元，並記違規點數3點。
二、本件聲明異議意旨略以：異議人於上開時、地，因搶黃燈被
    警方解讀為闖紅燈，在舉發照片上可以清楚認定是搶黃燈而
    非闖紅燈，在紅燈1.2秒時，整部車子已超越停車線，短短
    的1.2秒可以整部車子超越停車線，當然是搶黃燈而非闖紅
    燈，警方違背論理及經驗法則嚴重誤判。又本次舉發之科學
    義儀器未採固定式，未定期於網站公佈其設置地點，所以異
    議人實為不服，請求撤銷原處分等語。
三、按汽車駕駛人，行經有燈光號誌管制之交岔路口闖紅燈者，
    處以新臺幣1千8百元以上5千4百元以下罰鍰，並計違規點數
    3點。道路交通管理條例第53條第1項及第63條第1項第3款定
    有明文。
四、經查：
（一）異議人遭警舉發，於上開時、地，駕駛牌照號碼2S-9652
      號一般自用小客車，在台中市○○路與東大路之交叉路口
      ，有闖紅燈直行之違規行為，有臺中市警察局97年2月20
      日中市警交字第G8H029451號舉發違反道路交通管理事件
      通知單1份附卷可稽，並有照片2幀附卷可稽。
（二）異議人雖稱於上開時間駕車行經台中市○○路與東大路之
      交叉路口，當時該處號誌係黃燈，並無闖紅燈之行為，且
      舉發之科學義儀器未採固定式，未定期於網站公佈其設置
      地點云云，然異議人所駕駛之上開車輛係於上開交叉路口
      號誌已變換為紅燈1.2秒後闖紅燈駛越停止線進入路口，
      紅燈（及左轉箭頭指示綠燈）2.2秒時以時速50公里之速
      度逕予穿越路口（至銜接路段到達路中央），且該路口之
      測照設備係採埋設於路面之感應線圈於號誌變換為紅燈後
      始啟動感應測照，又依據違反道路交通管理處罰條例第7
      條之2第2項之規定：前項第7款之科學儀器應採固定式，
      並定期於網站公布其設置地點（網址：www.tcpb.gov.t w
      ），有照片2幀及台中市警察局97年3月26日中市警交字第
      0970021415號函1份附卷可參，從而，移送機關指稱異議
      人有駕車闖紅燈之違規行為，自屬無誤，異議人抗辯稱其
      係闖黃燈云云，尚屬無據。
五、綜上所述，異議人於前揭時、地，有駕車闖紅燈之違規事實
    ，應堪認定。則移送機關據以援引道路交通管理處罰條例第
    53 條第1項、第63條第1項第3款及違反道路交通管理事件統
    一裁罰標準表之規定，裁處異議人罰鍰新台幣2,700元，並
    記違規點數3點，核無違誤或不當。從而，本件異議為無理
    由，應予駁回。
六、據上論斷，應依道路交通管理處罰條例第87條第2項、道路
    交通案件處理辦法第19條，裁定如主文。
中    華    民    國    97    年    4     月    30    日
                      交通法庭  法  官  陳淑勤
以上正本證明與原本無異。
如不服本裁定應於送達後5日內向本院提出抗告狀。
                                書記官  陳金堂
中    華    民    國    97    年    4     月    30    日


司法院資訊處製作；財團法人民間司法改革基金會備份。
